臺灣新北地方法院刑事判決
111年度審交訴字第125號
公  訴  人  臺灣新北地方檢察署檢察官
被      告  陳德豊



上列被告因公共危險案件，經檢察官提起公訴（111 年度偵字第
1410號），本院判決如下：
    主  文
陳德豊犯駕駛動力交通工具發生交通事故，致人傷害而逃逸罪，
處有期徒刑肆月，如易科罰金，以新臺幣壹仟元折算壹日。
    事實及理由
壹、查被告陳德豊所犯係死刑、無期徒刑、最輕本刑為3 年以上
    有期徒刑以外之罪，其於準備程序就被訴事實為有罪之陳述
    ，經告知簡式審判程序之旨，並聽取其與檢察官之意見後，
    本院認無不得或不宜改依簡式審判程序進行之處，爰依刑事
    訴訟法第273 條之1 第1 項、第284 條之1 之規定，裁定進
    行簡式審判程序。
貳、本案犯罪事實及證據，除下列事項應予補充、更正外，餘均
    引用附件即檢察官起訴書之記載：
一、犯罪事實欄一第1 行所載之「(陳德豊所涉過失傷害罪部分
    ，另為不起訴處分)」，應補充為「(陳德豊所涉過失傷害罪
    嫌部分，因犯罪嫌疑不足而由檢察官另為不起訴處分)」；
    第4 至6 行所載之「不慎與朱新雲所騎乘行駛於其同向右方
    之車牌號碼000-000號普通重型機車發生碰撞」，應更正、
    補充為「因朱新雲所騎乘行駛於其同向右方之車牌號碼000-
    000號普通重型機車，未保持兩車並行之間隔而發生碰撞」
    ；第7 行、第8 行所載之「肇事」，皆應更正為「發生交通
    事故」。
二、補充「被告陳德豊於111 年8 月18日本院準備程序及審理中
    之自白（參本院卷附當日各該筆錄）」為證據。
叁、論罪科刑：
一、核被告所為，係犯刑法第185 條之4 第1 項前段之駕駛動力
    交通工具發生交通事故，致人傷害而逃逸罪。又被告騎乘普
    通重型機車直行，因同向右方之告訴人朱新雲騎乘普通重型
    機車，未與被告所騎車輛保持兩車並行之間隔，致發生碰撞
    ，被告駕駛行為並無過失嫌疑乙節，業經檢察官另為不起訴
    處分（參卷附臺灣新北地方檢察署檢察官111 年度偵字第14
    10號不起訴處分書），堪認案發時地被告騎乘之機車固與告
    訴人騎乘之機車碰撞，告訴人因而受有傷勢，惟其對於本件
    交通事故之發生並無過失情節存在，是依刑法第185 條之4 
    第2 項規定，減輕其刑。
二、審酌被告與告訴人發生本件交通事故後，未停留現場並照料
    受有傷勢之告訴人，亦未通報警方、救護人員到場實施救護
    ，反而逕自騎車離開現場，實有不該，惟念本件交通事故發
    生尚非被告之肇責，兼衡被告之素行、教育程度、職業、家
    庭經濟與生活狀況、迄今未能與告訴人達成和解或成立調解
    ，亦未獲取告訴人之諒解，以及犯後終能坦承犯行，態度勉
    可等一切情狀，量處如主文所示之刑，並諭知如易科罰金之
    折算標準，以資處罰。
肆、本判決係依刑事訴訟法第310 條之2 及第454 條所製作之簡
    化判決，依法僅需記載犯罪事實、證據名稱及應適用之法條
    ，並得以簡略方式為之，如認定之犯罪事實、證據及應適用
    之法條，與檢察官起訴書之記載相同者，得引用之，附此敘
    明。
據上論斷，應依刑事訴訟法第273 條之1 第1 項、第299 條第1
項前段、第310 條之2 、第454 條（本件依刑事判決精簡原則，
僅記載程序法條文），判決如主文。
本案經檢察官褚仁傑偵查起訴，由檢察官陳炎辰到庭執行公訴。
中　　華　　民　　國    111   年 　  9  　月 　  6  　日
                刑事第二十四庭  法  官　李俊彥   
以上正本證明與原本無異。
如不服本判決，應於判決送達後20日內敘明上訴理由，向本院提
出上訴狀（應附繕本），上訴於臺灣高等法院。其未敘述上訴理
由者，應於上訴期間屆滿後20日內向本院補提理由書「切勿逕送
上級法院」。
                                書記官  林慈恩
中　　華　　民　　國　  111 　年　   9    月     6    日
附錄本判決論罪之法律條文：
中華民國刑法第185 條之4
駕駛動力交通工具發生交通事故，致人傷害而逃逸者，處6 月以
上5 年以下有期徒刑；致人於死或重傷而逃逸者，處1 年以上7
年以下有期徒刑。
犯前項之罪，駕駛人於發生交通事故致人死傷係無過失者，減輕
或免除其刑。
--------------------------------------------------------
附件：
臺灣新北地方檢察署檢察官起訴書
                                     111年度偵字第1410號
　　被　　　告　陳德豊　男　68歲（民國00年00月00日生）
　　　　　　　　　　　　住○○市○○區○○路000巷00弄00
　　　　　　　　　　　　　號5樓
　　　　　　　　　　　　國民身分證統一編號：Z000000000號
上列被告因公共危險案件，業經偵查終結，認應提起公訴，茲將
犯罪事實及證據並所犯法條分敘如下：
　　　　犯罪事實
一、陳德豊(陳德豊所涉過失傷害罪部分，另為不起訴處分)於民
    國110年9月17日11時10許，騎乘車牌號碼000-000號普通重
    型機車，沿新北市三重區重新路四段往新莊區方向直行，行
    經新北市三重區重新路與重陽路口時，不慎與朱新雲所騎乘
    行駛於其同向右方之車牌號碼000-000號普通重型機車發生
    碰撞，致朱新雲當場人車倒地而受有腹壁挫傷、右側肋骨閉
    鎖性骨折及四肢多處擦挫傷等傷害。詎陳德豊肇事後，竟基
    於肇事逃逸之犯意，未主動留置現場處理，亦未撥打電話請
    求救護或報警，隨即乘隙逃離現場，嗣經警到場處理並調閱
    現場監視器畫面，始循線查悉上情。
二、案經朱新雲訴由新北市政府警察局三重分局報告偵辦。
　　　　證據並所犯法條
一、證據清單及待證事實：
編號 證據清單 待證事實 一 被告陳德豊於警詢時及偵查中之供詞 被告固坦承於肇事後未停車請求救護或報警，即騎乘機車離開現場等情，惟矢口否認有何肇事逃逸犯行，辯稱：當時是告訴人朱新雲自己超車不慎來擦撞伊機車右後方行李箱，伊覺得不是伊的問題，且急著回家照顧全盲的弟弟才離開現場云云。 二 告訴人朱新雲於警詢及偵查中之指訴 全部犯罪事實 三 道路交通事故現場圖、道路交通事故調查報告表、本署勘驗筆錄、現場監視錄影畫面光碟、現場、車損暨監視錄影畫面擷圖照片 全部犯罪事實。 四 新北市立聯合醫院乙種診斷書 告訴人因本件交通事故而受有傷害之事實。 
二、核被告所為，係犯刑法第185條之4第1項肇事逃逸罪嫌。
三、依刑事訴訟法第251條第1項提起公訴。
    此　  致
臺灣新北地方法院
中　　華　　民　　國　 111　　年　　6 　　月 　27　 　日
                            檢察官    褚   仁   傑